臺灣彰化地方法院刑事判決　　　　　　　　　　　　　九十三年度易字第七四八號
　　公　訴　人　臺灣彰化地方法院檢察署檢察官
　　被　　　告　甲○○
右列被告因侵占等案件，經檢察官聲請簡易判決處刑（九十三年度偵字第四一二七號
），本院彰化簡易庭認不宜逕以簡易判決處刑，簽移本院改依通常程序審理，本院認
有刑事訴訟法第二百七十三條之一第一項之情形，而改依簡式審判程序判決如左：
        主  文
甲○○意圖為自己不法之所有，而侵占對於業務上所持有之物，處有期徒刑陸月，如
易科罰金以佰元折算壹日；又竊盜，處有期徒刑月，如易科罰金以佰元折算壹
日。應執行有期徒刑捌月，如易科罰金以佰元折算壹日。
        事  實
一、甲○○係丙○○所經營，設於彰化縣和美鎮○○路一九七號一樓之合瑜企業有限
    公司（以下簡稱「合瑜公司」）所聘僱之司機，負責駕駛「合瑜公司」所有車牌
    號碼ＺＢ─０三八三號自用小貨車載送家具，為從事業務之人，其於民國（下同
    ）九十三年二月二十七日九時許，受丙○○之指示，駕駛前揭自用小貨車載運「
    合瑜公司」所有之沙發二組前往交付予客戶，竟意圖為自己不法之所有，未將該
    二組沙發交付所指定之客戶，而將之侵占入己，並於翌日（即同年月二十八日）
    十九時許，在台中市○○路不詳地點，以新臺幣（下同）一萬元之價格將之出售
    予該處某不知情之家具賣場，所得款項則花用殆盡。另基於為自己不法所有之意
    圖，於九十三年三月二日某時許，趁無人之際，侵入前揭「合瑜公司」之倉庫內
    ，竊取「合瑜公司」所有之鞋櫃二台及理想櫃之架子二個，得手後，於同日十時
    許，以前揭自小貨車將之載往彰化縣伸港鄉某不詳資源回收場，以五百多元之價
    格變賣予該不知情之資源回收場，所得款項，亦已花用殆盡。嗣因丙○○發現，
    報警處理，而循線查獲。
二、案經彰化縣警察局和美分局報請臺灣彰化地方法院檢察署檢察官偵查後，聲請簡
    易判決處刑，本院彰化簡易庭認不宜逕以簡易判決處刑，簽移本院改依通常程序
    審理，本院認有刑事訴訟法第二百七十三條之一第一項之情形，而改依簡式審判
    程序審理。
    理  由
一、查檢察官聲請以簡易判決處刑之案件，經法院認為有刑事訴訟法第四百五十一條
    之一第四項但書之情形者，應適用通常程序審判之，同法第四百五十二條定有明
    文；又按除被告所犯為死刑、無期徒刑、最輕本刑為三年以上有期徒刑之罪或高
    等法院管轄第一審案件者外，於刑事訴訟法第二百七十三條第一項程序進行中，
    被告先就被訴事實為有罪之陳述時，審判長得告知被告簡式審判程序之旨，並聽
    取當事人、代理人、辯護人及輔佐人之意見後，裁定進行簡式審判程序；除簡式
    審判程序及簡易程序案件外，第一審應行合議審判，刑事訴訟法第二百七十三條
    之一第一項、第二百八十四條之一亦分別定有明文。查本件經本院認確有刑事訴
    訟法第四百五十一條之一第四項但書之情形，不得逕以簡易判決處刑，而由本院
    改依通常程序審理之，惟於本院依刑事訴訟法第二百七十三條第一項進行準備程
    序時，被告甲○○就被訴事實為有罪之陳述，且被告所涉係死刑、無期徒刑、最
    輕本刑為三年以上有期徒刑之罪或高等法院管轄第一審案件以外之罪，本院合議
    庭依前揭規定，經評議結果，裁定改由受命法官獨任行簡式審判程序，先予敘明
    。
二、右揭事實，業據被告甲○○於本院行準備程序與審理時均坦承不諱，核與證人丙
    ○○於警訊時證述之情節大致相符，並有照片四幀及存證信函一紙附卷可資佐證
    ，足徵被告之自白應與事實相符，洵堪採信。從而，本件事證業已臻明確，被告
    犯行堪予認定。
三、查本件被告係擔任合瑜公司之司機，負責載運家具，為從事業務之人，核其所為
    ，係犯刑法第三百三十六條第二項之業務侵占罪及同法第三百二十條第一項之竊
    盜罪。被告所犯上開二罪間，犯罪構成要件不相同，行為互殊，顯係基於個別犯
    意為之，應予分論併罰。爰審酌被告僅為一己之私利，即為上開犯行，漠視他人
    財產法益，惟考量其犯罪手段尚屬平和、所得之利益尚非甚鉅，犯罪後坦承犯行
    ，態度良好，暨其素行、生活狀況、智識程度等一切情狀分別，分別量處如主文
    所示之刑，並定應執行刑及諭知如易科罰金之折算標準。
據上論斷，應依刑事訴訟法第四百五十二條、第二百七十三條之一第一項、第二百九
十九條第一項前段，刑法第三百二十條第一項、第三百三十六條第二項、第五十一條
第五款、第四十一條第一項前段、第二項，罰金罰鍰提高標準條例第一條前段、第二
條，判決如主文。
本案經檢察官乙○○到庭執行職務。
中      華      民      國    九十三    年      八      月     十八     日
                        臺灣彰化地方法院刑事第一庭
                                    法      官  簡  璽  容
右正本證明與原本無異。
如不服本判決，應於判決送達後十日內，向本院提出上訴狀（須附繕本）。
告訴人或被害人對於判決如有不服具備理由請求檢察官上訴者，其上訴期間之計算係
以檢察官收受判決正本之日期為準。
                                    法院書記官  王  惠  嬌
中      華      民      國    九十三    年      八      月     二十     日
刑法第三百二十條
意圖為自己或第三人不法之所有，而竊取他人之動產者，為竊盜罪，處五年以下有期
徒刑、拘役或五百元以下罰金。
意圖為自己或第三人不法利益，而竊佔他人之不動產者，依前項之規定處斷。
前二項之未遂犯罰之。
刑法第三百三十六條
對於公務上或因公益所持有之物，犯前條第一項之罪者，處一年以上七年以下有期徒
刑，得併科五千元以下罰金。
對於業務上所持有之物，犯前條第一項之罪者，處六月以上五年以下有期徒刑，得併
科三千元以下罰金。
前二項之未遂犯罰之。
